# 请教陈版-关于信息系统技术服务收入成本确认问题

提问人：weifick 时间：2019-12-02 06:30:12
有一家 A 公司的主营业务是为移动、联通等客户提供智能化信息系统技术服务。A 公司承担智能化信息系统工程建设（建设期 3 个月-2 年，建设成本约占总成本 90%），工程竣工后提供技术服务（服务成本约占总成本10%），服务期五年（ 5 年服务费总金额已在合同中约定）。财务账面每季度按技术服务费（税率 6%，已经当地税务局认可，且客户要求必须开 6% 的技术服务发票）开票并确认收入。请问能否可以将该工程列为长期待摊费用，按服务期五年摊销确认成本？若不能，那么在保证6% 增值税的情况下审计需要如何调整收入和成本？

回答人：chenyiwei
这种情况应采用类似 BOT（金融资产模式）的方式进行会计处理。将每期收取的技术服务费合理分解为两部分：（ 1 ）用于回收系统建设成本和资金成本的部分；（ 2 ）用于补偿运营期内服务成本的部分。将前一部分金额的折现值在建设期间确认收入，对应确认长期应收款而不是长期待摊费用。对于金融资产模式的具体运用，此前我在版面上发过相关例子，可做参考。

提问人：布鲁斯 1331 时间：2019-12-04 06:30:12
请教陈版主，这个说法是否还应该联系您之前发过的贴子 https://bbs.esnai.com/forum.php?mod=viewthread&tid=5398605，进行单项履约义务的判断？

回答人：chenyiwei
是。